【裁判字號】    88,易緝,26
【裁判日期】    891002
【裁判案由】    賭博
【裁判全文】
臺灣苗栗地方法院刑事判決                          八十八年度易緝字第二六號
    被      告  甲○○
右列被告因賭博案件，經檢察官聲請簡易判決，（八十七年度偵字第三五八０號)，
本院改用通常程序審理，判決如左：
    主  文
甲○○連續在公眾得出入之場所賭博財物，處罰金壹萬元，如易服勞役，以佰元折
算壹日，扣案之電動賭博機具拾玖臺（內含ＩＣ板拾玖塊）、遊戲卡柒拾伍張、贈分
卡貳拾伍張、新臺幣壹仟壹佰捌拾元，均沒收。
    事  實
一、劉兆熙（已由本院審理終結）自民國（下同）八十六年十一月三日（檢察官起訴
    書誤載為八十六年五月間起），在苗栗縣苗栗市○○路三九號之「開喜電子遊藝
    場」之公眾得出入之場所，設置電動賭博機具麻將臺三台、水果臺十六臺，共計
    十九台，負責經營電動賭博機具，並藉此營生，另自八十七年七月二十日起僱用
    范秋萍（已由本院審理終結）擔任開分員從事開分、洗分工作，彼等基於共同之
    犯意聯絡，先後多次與不特定之人賭博財物。其賭法係由賭客每次下注前先以新
    台幣（下同）每一元就水果臺電動賭博機具部分兌換三十倍、就麻將臺電動賭博
    機具部分兌換０．五倍數目之分數，並由擔任開分員之范秋萍等人操作機具將賭
    客所兌換得之分數顯示於機具上，賭客再以機具上之分數下注，賭客押中則取得
    機具上所顯示倍數之積分，未押中則所下注之分數歸劉兆熙取得，並減去賭客於
    電動賭博機具上之積分，俟賭客終了與該電動賭博機具之賭局時，再以該機具上
    所示之分數向在場之范秋萍等人兌換遊戲卡，再憑所累計之遊戲卡點數向范秋萍
    等人兌換現金。其間甲○○基於在公眾得出入之場所賭博概括之犯意，自八十七
    年七月十二、三日起，迄同年月十八日止，連續先後多次至上址「開喜電子遊藝
    場」以上開方式賭博。嗣於八十七年七月二十九日十一時十分許為警於上開遊藝
    場當場查獲賭博之情，並扣得當場賭博之上開電動賭博機具一十九臺（內含ＩＣ
    板一十九塊）及在得兌換籌碼處之上開地點查獲之財物即現金一千一百八十元、
    遊戲七十五張、贈分卡二十五張、劉兆熙所有供賭博犯罪所用之客人寄託卡數表
    一本、員工資料單一張。
二、案經苗栗縣警察局苗栗分局報請臺灣苗栗地方法院檢察署檢察官偵查起訴。
    理  由
一、被告甲○○經合法傳訊未到庭。訊據同案被告劉兆熙、范秋萍、邱坤松、蔣瑞崑
    、林明章均矢口否認右揭犯行，被告劉兆熙、范秋萍、邱坤松、蔣瑞坤、林明章
    辯稱：客人在上開遊藝場操作機具所分數不得兌換現金云云，而被告劉兆熙、范
    秋萍之選任辯護人並另以被告甲○○於警訊中關於麻蔣臺開分之方式與實情不符
    等語置辯。經查：
１、被告劉兆熙係於八十六年九月三日在上址經營開喜電動玩店為警查獲涉嫌賭博，
    經苗栗縣警察局苗栗分局移送臺灣苗栗地方法院檢察署檢察官後，因被告劉兆熙
    犯罪嫌疑不足而以八十六年偵字第二九七四號不起訴處分書處分不起訴，嗣被告
    劉兆熙復於八十六年十一月三日在上址設立開喜電子遊藝場等事實，有臺灣苗栗
    地方法院檢察署檢察官八十六年偵字第二九七四號不起訴處分書、苗栗縣政府營
    利事業登記證影本附卷可稽，當屬可信。
２、而被告劉兆熙於八十六年十一月三日再度開設開喜電子遊藝場後，該遊藝場所設
    置之機具種類及開分、洗分及操作方式，與被告范秋萍受僱擔任開分員工作之始
    期，業據被告范秋萍在警訊中供承在卷，並有違反社會序維護案件現場紀錄附於
    偵查卷可按，足認屬實。
３、又在被告劉兆熙再度開設開喜電子遊藝場期間，確有供前來該處客人以上開方式
    兌換現金等情，已據被告蔣瑞崑在警訊中供明在案，被告蔣瑞坤與被告劉兆熙並
    無仇怨，已據其各自在本院審理時供明，且被告蔣瑞崑在警訊中亦係在自由意志
    下接受訊問，並經其在本院審理時供陳在案，茲被告蔣瑞崑在警訊中所指，既非
    基於挾怨陷害目的所為之自由意志下供述，而其所供與現場查獲情形核亦無瑕疵
    錯誤之處，容堪採信。至被告蔣瑞崑嗣在檢察官訊問時及在本院審理時所供，因
    距離案發時已久，其供詞容已考量其本人及其餘被告之利害關係，故其所為供詞
    不免有因此而偏頗之情形，是其嗣在檢察官訊問時及在本院審理時改供稱：操作
    機具所得分數，不得兌換現金云云，容難採信。
４、再被告林明章、蔣瑞崑、邱坤松、林明章有於右揭時地多次至開喜電子遊藝場消
    費等情，業據被告蔣瑞崑、邱坤松、林明章在警訊中供承在卷，其中被告蔣瑞坤
    知得據操作機具所得分數向店方兌換現金等情，已如前述，而被告林明章、邱坤
    松既多次至現場消費，對於實情，自有所知，其所辯不知操作機具所得分數得兌
    換現金等情，尚不可採。
５、此外，並有上開機具一十九臺 (內含ＩＣ板一十九塊)、現金一千一百八十元、
    遊戲卡七十五張、贈分卡二十五張、客人寄託卡數表一本、員工資料單一張扣案
    可資佐證。
    綜上所述，被告劉兆熙、范秋萍、邱坤松、蔣瑞坤、林明章上開辯解無非卸責之
    詞，不足採信。被告甲○○右揭賭博犯行，事證明確，洵堪認定。
二、核被告甲○○所為，係犯刑法第二百六十六條第一項前段之罪。爰審酌被告甲○
    ○犯罪之動機、目的、智識程度、手段、所生危害及其各別犯後態度等一切情狀
    ，量處如主文所示之刑，並依法諭知易服勞役之折算標準，以示懲儆。
三、扣案之電動賭博機具共一十九台（內含ＩＣ板一十九塊）係當場賭博之器具，扣
    案之一千一百八十元、遊戲卡七十五張、贈分卡二十五張係在兌換籌碼處上查獲
    之財物，均應依法宣告沒收。
四、被告甲○○經合法傳喚，無正當理由不到庭，本院認本件係應處罰金之案件，爰
    不待其陳述逕行判決。
五、據上論斷，應依刑事訴訟法第二百九十九條第一項前段、第三百零七條，刑法第
    二百六十六條第一項前段、第四十二條第二項、第二百六十六條第二項、罰金罰
    鍰提高標準條例第一條、第二條，判決如主文。
本案經檢察官吳義聰到庭執行職務。
中      華      民      國    八十九    年      十      月      二      日
                                    臺灣苗栗地方法院刑事庭
                                        法  官  姚  銘  鴻
右正本證明與原本無異。
如不服本判決，應於判決送達後十日內向本院提出上訴狀（應附繕本），上訴於臺灣
高等法院臺中分院。
                                        書記官  張  文  玲
中      華      民      國    八十九    年      十      月      二      日
附錄本案論罪科刑法條全文：
刑法第二百六十六條第一項
在公共場所或公眾得出入之場所賭博財物者，處一千元以下罰金。（罰金部分已提高
為十倍）。


司法院資訊處製作；財團法人民間司法改革基金會備份。
